臺北高等行政法院裁定
110年度簡抗字第23號
抗  告  人  鄭繼樑                                

上列抗告人因與相對人中華郵政股份有限公司秀林和平郵局、法
務部行政執行署花蓮分署間有關行政執行事務事件，對於中華民
國110年8月4日臺灣花蓮地方法院110年度簡字第10號行政訴訟裁
定，提起抗告，本院裁定如下︰
　　主  文
抗告駁回。
抗告訴訟費用由抗告人負擔。
　　理  由
一、按抗告法院認抗告為無理由者，應為駁回抗告之裁定，為民
    事訴訟法第495條之1第1項準用同法第449條第1項規定之旨
    ，而依行政訴訟法第236條之2第4項準用同法第272條規定，
    上開規定於簡易訴訟之抗告程序亦準用之。
二、原裁定意旨略以：抗告人提起行政訴訟，其訴狀未表明起訴
    之聲明、訴訟標的，亦未據繳納裁判費，經原審於民國110
    年6月21日裁定命抗告人於收受送達後10日內補正，該裁定
    已於110年6月28日送達抗告人。抗告人雖向原審聲請訴訟救
    助，亦經原審於110年7月7日以110年度救字第2號裁定駁回
    確定在案，是抗告人仍應依法補繳本件裁判費。抗告人逾期
    未補正訴之聲明及補繳裁判費，其起訴程式於法不合，應予
    駁回等語。
三、抗告意旨以：中華民國憲法第15、16條定有財產權及訴訟權
    保障之明文，以及憲法第22條至第24條定有明文（司法院釋
    字第368、393號解釋意旨明揭）云云。
四、經查：
（一）按行政訴訟法第98條第2項規定：「起訴，按件徵收裁判
      費新臺幣四千元。適用簡易訴訟程序之事件，徵收裁判費
      新臺幣二千元。」同法第107條第1項第10款規定：「原告
      之訴，有下列各款情形之一者，行政法院應以裁定駁回之
      。但其情形可以補正者，審判長應定期間先命補正：……十
      、起訴不合程式或不備其他要件者。」準此，提起行政訴
      訟未繳納裁判費，為不合起訴程式，經限期命補正而不補
      正者，應依行政訴訟法第107條第1項第10款裁定駁回之。
（二）本件抗告人提起行政訴訟，書狀未依行政訴訟法第105條
      第1項規定表明起訴之聲明及訴訟標的，亦未據繳納裁判
      費，經原審於110年6月21日以補正裁定命抗告人於裁定送
      達後10日內補正（見原審卷第147頁），該補正裁定於同
      年6月28日送達抗告人，有原審送達證書1紙附卷可稽（見
      原審卷第155頁）。抗告人雖於同年7月2日（原審收文日
      ）以「訴訟聲明狀」補正起訴聲明及訴訟標的（見原審卷
      第186至187頁），並聲請訴訟救助，惟其訴訟救助之聲請
      已經原審於同年7月7日以110年度救字第2號裁定駁回（見
      原審救字卷第11至12頁）。抗告人固然就前揭訴訟救助裁
      定提起抗告，亦經原審認其抗告逾期而駁回抗告確定（見
      原審救字卷第29至31頁、第39頁至40頁，本院卷第39至43
      頁）。又抗告人迄原審於110年8月4日以原裁定駁回其訴
      前，並未補正繳納裁判費，此有原審多元化案件繳費狀況
      查詢清單及收費答詢表查詢資料2紙附卷可憑（見原審簡
      字卷第207至209頁），揆諸前揭規定及說明，本件行政訴
      訟起訴不合程式，至為明確，原審依行政訴訟法第107條
      第1項第10款規定，裁定駁回抗告人之訴，於法並無不合
      。抗告人猶以前揭抗告意旨空言指摘原裁定違誤，求予廢
      棄，並無理由，應予駁回。
五、據上論結，本件抗告為無理由，依行政訴訟法第236條之2第
    4項、第272條、第104條，民事訴訟法第95條、第78條，裁
    定如主文。
中　　華　　民　　國　　110 　年　　11　　月　　3 　　日
　　　　　　　　　臺北高等行政法院第三庭
                        　　審判長法  官　楊得君　
                           　　　 法  官　周泰德　
                          　 　　 法  官　彭康凡　
上為正本係照原本作成。
不得抗告。
中　　華　　民　　國　　110 　年　　11　　月　　3 　　日
　　　　　　　　　　　　　　　　　書記官　陳可欣